臺灣士林地方法院刑事判決
111年度審金訴字第207號
第233號
公  訴  人  臺灣士林地方檢察署檢察官 
被      告  陳寬宇



上列被告因詐欺等案件，經檢察官分別提起公訴（110 年度偵字
第22069 號、111 年度偵字第2349號），本院合併審理後，因被
告於準備程序中就被訴事實為有罪之陳述，經告知簡式審判程序
之旨，並聽取當事人之意見後，經本院合議庭裁定由受命法官獨
任進行簡式審判程序，判決如下：
    主  文
陳寬宇犯如附表各編號「主文及宣告刑」欄所示之罪，各處如附
表各編號「主文及宣告刑」欄所示之刑。應執行有期徒刑壹年拾
月。
    事  實
一、陳寬宇於民國110 年7 月間，加入真實姓名年籍不詳、Tele
    gram通訊軟體暱稱「吳俊廷」、「黃民安」及其他真實身分
    不詳之人所組成之詐欺集團（下稱本案詐欺集團），以提領
    金額1%之報酬，擔任提款車手之工作（所涉參與犯罪組織罪
    ，另案由臺灣臺北地方法院審理中），而與「吳俊廷」、「
    黃民安」及其他不詳之本案詐欺集團成年成員共同意圖為自
    己不法之所有，基於三人以上共同詐欺取財與洗錢之犯意聯
    絡，先由本案詐欺集團不詳成員，分別於如附表各編號所示
    時間，以如附表各編號所示方式詐騙陳韋宏、湯立禾、高儷
    峯、陳怡銘、謝秀琳、黃涵筠等人，致渠等均陷於錯誤，分
    別匯款如附表各編號所示之金額至如附表各編號所示之金融
    機關帳戶（下合稱本案帳戶）後，再由陳寬宇依「黃民安」
    之指示，前往指定地點拿取本案帳戶之提款卡，並分別於如
    附表各編號所示之時間、地點，持提款卡提領陳韋宏等人遭
    詐騙匯入本案帳戶之款項，再將領得之贓款交付予「吳俊廷
    」轉交「黃民安」而上繳至本案詐欺集團，以此方法製造金
    流之斷點，掩飾、隱匿該等詐欺犯罪所得之去向、來源及所
    在。嗣陳韋宏等人發覺有異，報警處理，經警調閱相關自動
    櫃員機監視器錄影畫面比對追查後，始循線查悉上情。
二、案經陳韋宏、高儷峯、陳怡銘、謝秀琳、黃涵筠分別訴由新
    北市政府警察局汐止分局、臺北市政府警察局士林分局報告
    臺灣士林地方檢察署檢察官偵查後分別提起公訴。
    理  由
壹、程序部分
    按除被告所犯為死刑、無期徒刑、最輕本刑為3 年以上有期
    徒刑之罪或高等法院管轄第一審案件者外，於第一次審判期
    日前之準備程序進行中，被告先就被訴事實為有罪之陳述時
    ，審判長得告知被告簡式審判程序之旨，並聽取當事人、代
    理人、辯護人及輔佐人之意見後，裁定進行簡式審判程序，
    刑事訴訟法第273條之1 第1 項定有明文。經核本案被告陳
    寬宇所犯均係死刑、無期徒刑、最輕本刑為3 年以上有期徒
    刑以外之罪，其於準備程序中就被訴事實為有罪之陳述，經
    告知簡式審判程序之旨，並聽取公訴人、被告之意見後，本
    院合議庭爰依首揭規定，裁定由受命法官獨任進行簡式審判
    程序。是本案之證據調查，依同法第273條之2規定，不受同
    法第159 條第1 項、第161 條之2 、第161 條之3 、第163 
    條之1 及第164 條至170 條所規定證據能力認定及調查方式
    之限制，合先敘明。 
貳、實體部分
一、上開事實，業據被告於警詢時自白不諱，復於本院訊問、準
    備程序及審理時坦承犯行（見臺灣士林地方檢察署110 年度
    偵字第22069 號卷【下稱偵22069 卷】第7 至17頁、111 年
    度偵字第2349號卷【下稱偵2349卷】第7 至11頁、本院110 
     年度審金訴字第207 號卷【下稱本院審金訴207 卷】第264
      、292、302頁)，並有證人即告訴人陳韋宏、高儷峯、陳
    怡銘、謝秀琳、黃涵筠、證人即被害人湯立禾於警詢時之證
    述可稽（陳韋宏部分，見偵22069 卷第26至29頁；高儷峯部
    分，見偵22069 卷第30至33頁；陳怡銘部分，見偵22069 卷
    第18至25頁；謝秀琳部分，見偵22069 卷第34至41頁；黃涵
    筠部分，見偵2349卷第15至16頁；湯立禾部分，見偵22069 
    卷第42至43頁)，且有內政部警政署反詐騙諮詢專線紀錄表
    、受理詐騙帳戶通報警示簡便格式表、金融機構聯防機制通
    報單、被告提領贓款之監視器錄影畫面翻拍照片、被告於11
    0 年8 月6 日18時許搭乘車牌號碼000-0000號計程車之路線
    圖、告訴人陳韋宏提出之手機通話紀錄截圖、臺灣銀行帳戶
    存摺影本、中華郵政及臺灣銀行自動櫃員機交易明細表影本
    、告訴人高儷峯提出之網路銀行轉帳交易紀錄截圖、告訴人
    陳怡銘提出之手機通話紀錄截圖、被害人湯立禾提出之網路
    銀行轉帳交易紀錄、手機通話紀錄及LINE對話紀錄截圖、告
    訴人黃涵筠提出之中國信託銀行自動櫃員機交易明細表影本
    、網路銀行轉帳交易紀錄及手機通話紀錄截圖、中華郵政股
    份有限公司110 年12月8日儲字第1100948574號函、玉山銀
    行集中管理部110 年12月20日玉山個(集)字第1100125555號
    函及中國信託商業銀行股份有險公司110 年12月16日中信銀
    字第110224839340073號函檢附之本案帳戶存款交易明細表
    、中華郵政帳號00000000000000號帳戶存款交易明細表（見
    偵22069 卷第44至56、67至68、70、77、86至87、89至98、
    102至103、110、121至122、126至129、131至132、134至14
    2、149至153、155至160頁、偵2349卷第17至21、23至29頁
    ）附卷可佐，足認被告前開出於任意性之自白與事實相符，
    洵堪採信。綜上，本案事證明確，被告前開犯行堪以認定，
    均應予依法論科。
二、論罪科刑　
  ㈠過去實務認為，行為人對犯特定犯罪所得之財物或利益作直
    接使用或消費之處分行為，或僅將自己犯罪所得財物交予其
    他共同正犯，祇屬犯罪後處分贓物之行為，非本條例所規範
    之洗錢行為，惟依洗錢防制法之新法規定，倘行為人意圖掩
    飾或隱匿特定犯罪所得來源，而將特定犯罪所得直接消費處
    分，甚或交予其他共同正犯，而由共同正犯以虛假交易外觀
    掩飾不法金流移動，即難認單純犯罪後處分贓物之行為，應
    仍構成洗錢防制法第2 條第1 或2 款之洗錢行為（最高法院
    108 年度台上字第1744號判決意旨參照）。查：本案被告與
    「吳俊廷」、「黃民安」及其他不詳之本案詐欺集團成員對
    如附表所示告訴人及被害人等之所為，均構成刑法第339 條
    之4 第1 項第2 款加重詐欺取財罪，此如後述，為最輕本刑
    6 月以上有期徒刑以上之罪，屬洗錢防制法第3 條第1 款所
    稱特定犯罪，而被告提領如附表所示告訴人及被害人等遭詐
    欺之款項後，交付予「吳俊廷」，再由「吳俊廷」交予「黃
    民安」而上繳至本案詐欺集團，以此方式掩飾、隱匿該等特
    定犯罪所得之來源、去向及所在，揆諸前揭說明，自非單純
    犯罪後處分贓物之與罰後行為，而該當洗錢防制法第2 條第
    2 款所指之洗錢行為無訛。
　㈡核被告共同對如附表所示告訴人及被害人等詐騙金錢之行為
    ，均係犯刑法第339 條之4 第1 項第2 款之三人以上共同詐
    欺取財罪及洗錢防制法第14條第1 項之一般洗錢罪，共6  
    罪。
　㈢被告與「吳俊廷」、「黃民安」及其他不詳之本案詐欺集團
    成員間，就上開犯行，均互有犯意聯絡，並分工合作、互相
    利用他人行為以達犯罪目的及行為分擔，均應論以共同正犯
    。
　㈣被告本件6 次犯行，均係以一行為同時觸犯加重詐欺取財罪
    及一般洗錢罪，為想像競合犯，均應依刑法第55條規定，從
    較重之三人以上共同詐欺取財罪處斷。
　㈤被告共同詐欺如附表所示6 名告訴人及被害人之犯行，雖犯
    罪時間相近，但被害人均不相同，所侵害財產法益有異，時
    空上並非無從區隔，在刑法評價上各具獨立性，且非經立法
    預設其本質係具持續實行之複次作為特徵予以特別歸類，使
    成獨立犯罪構成要件之行為態樣，依社會通念難認係出於一
    次犯意之決定，又非屬一個行為之持續動作，自難認被告成
    立接續犯包括一罪或想像競合犯；是其所為上開6 次犯行，
    犯意各別，行為互殊，應分論併罰。
　㈥按想像競合犯之處斷刑，本質上係「刑之合併」。其所謂從
    一重處斷，乃將想像競合犯組成之評價上數罪，合併為科刑
    一罪，其所對應之刑罰，亦合併其評價上數罪之數法定刑，
    而為一個處斷刑。易言之，想像競合犯侵害數法益者皆成立
    犯罪，論罪時必須輕、重罪併舉論述，同時宣告所犯各罪名
    ，包括各罪有無加重、減免其刑之情形，亦應說明論列，量
    刑時併衡酌輕罪部分量刑事由，評價始為充足，然後依刑法
    第55條前段規定「從一重處斷」，非謂對於其餘各罪可置而
    不論。因此，法院決定處斷刑時，雖以其中最重罪名之法定
    刑，做為裁量之準據，惟於裁量其輕重時，仍應將輕罪合併
    評價在內（最高法院108 年度台上字第4405號、第4408號判
    決意旨參照）。是以，被告於本院準備程序及審理時自白一
    般洗錢犯行，依洗錢防制法第16條第2 項「犯前2 條之罪，
    在偵查或審判中自白者，減輕其刑」之規定，原應減輕其刑
    ，惟被告所犯一般洗錢罪係屬想像競合犯其中之輕罪，被告
    就本案6 次犯行均係從一重之共同加重詐欺取財罪處斷，故
    就此部分想像競合輕罪得減刑部分，依上開說明，由本院於
    後述依刑法第57條量刑時，一併衡酌該部分減輕其刑事由，
    附此敘明。
　㈦爰審酌被告不思循正當管道取得財物，明知詐欺集團對社會
    危害甚鉅，竟受金錢誘惑，受僱從事詐欺集團擔任俗稱「車
    手」之工作，利用如附表所示告訴人及被害人等一時不察、
    陷於錯誤，以如附表所示之方式進行詐騙，致使如附表所示
    告訴人及被害人等皆受有非微之財產損失，所為不僅漠視他
    人財產權，更製造金流斷點，影響財產交易秩序，亦徒增檢
    警機關追查集團上游成員真實身分之難度，犯罪所生危害非
    輕，實屬不該，應予非難，惟念其犯後始終坦承犯行，應具
    悔意，然迄今尚未與告訴人及被害人等和解並賠償渠等所受
    之損害，復參酌被告在本案犯罪中係從事末端之取款行為，
    對於整體犯罪無決定支配權，並承擔隨時遭查獲之風險，暨
    考量其素行（見卷附臺灣高等法院被告前案紀錄表之記載）
    、本案犯罪之動機、手段、情節、參與犯罪程度、無證據證
    明有從中獲利（詳後沒收部分）、告訴人及被害人等所受之
    損害程度，及被告自陳高中肄業之教育智識程度、目前從事
    八大行業、月薪約3 萬6,000 元、單身、女友懷孕、須分擔
    父親生活費用之家庭生活經濟狀況（見本院審金訴207 卷第
    303 頁）等一切情狀，分別量處如附表各編號「主文及宣告
    刑」欄所示之刑。
　㈧再審酌數罪併罰之定應執行刑，係出於刑罰經濟與責罰相當
    之考量，並非予以犯罪行為人或受刑人不當之利益，為一種
    特別的量刑過程，相較於刑法第57條所定科刑時應審酌之事
    項，係對一般犯罪行為之裁量。而定應執行刑之宣告，乃對
    犯罪行為人本身及所犯各罪之總檢視，除應考量行為人所犯
    數罪反應出之人格特性，並應權衡審酌行為人之責任與整體
    刑法目的及相關刑事政策，在量刑權之法律拘束性原則下，
    依刑法第51條第5款規定，採限制加重原則，資為量刑自由
    裁量權之外部界限，並應受法秩序理念規範之比例原則、平
    等原則、責罰相當原則、重複評價禁止原則等自由裁量權之
    內部抽象價值要求界限之支配，以使輕重得宜，罰當其責，
    俾符合法律授與裁量權之目的，以區別數罪併罰與單純數罪
    之不同，兼顧刑罰衡平原則。故定應執行刑時，除仍應就各
    別刑罰規範之目的、輕重罪間體系之平衡、整體犯罪非難評
    價，為綜合判斷外，尤須參酌上開實現刑罰公平性，以杜絕
    僥倖、減少犯罪之立法意旨，為妥適之裁量。本院衡酌被告
    所參與之本案6 次加重詐欺取財犯行，係在110 年8 月6  
    日、7 日、18日所實施，各次犯行之間隔期間非遠，顯係於
    短時間內反覆實施，所侵害法益固非屬於同一人，然各次犯
    行之角色分工、行為態樣、手段、動機均完全相同，責任非
    難重複之程度顯然較高，如以實質累加之方式定應執行刑，
    處罰之刑度恐將超過其行為之不法內涵與罪責程度，爰基於
    罪責相當之要求，於刑法第51條第5 款所定之外部性界限內
    ，綜合評價各罪類型、關係、法益侵害之整體效果，考量犯
    罪人個人特質，及以比例原則、平等原則、責罰相當原則、
    重複評價禁止原則為內涵之內部性界限，為適度反應被告整
    體犯罪行為之不法與罪責程度及對其施以矯正之必要性，而
    就被告本件所犯6 罪，定應執行刑如主文所示。
三、沒收部分
　㈠按犯罪所得，屬於犯罪行為人者，沒收之，刑法第38條之1  
    第1 項前段定有明文。任何人都不得保有犯罪所得，為基本
    法律原則，犯罪所得之沒收或追徵，在於剝奪犯罪行為人之
    實際犯罪所得（原物或其替代價值利益），使其不能坐享犯
    罪之成果，以杜絕犯罪誘因，可謂對抗、防止經濟、貪瀆犯
    罪之重要刑事措施，性質上屬類似不當得利之衡平措施，著
    重所受利得之剝奪。然苟無犯罪所得，自不生利得剝奪之問
    題，固不待言，至二人以上共同犯罪，關於犯罪所得之沒收
    或追徵，倘個別成員並無犯罪所得，且與其他成員對於所得
    亦無事實上之共同處分權時，同無利得可資剝奪，特別在集
    團性或重大經濟、貪污犯罪，不法利得龐大，一概採取絕對
    連帶沒收或追徵，對未受利得之共同正犯顯失公平。有關共
    同正犯犯罪所得之沒收或追徵，最高法院向採之共犯連帶說
    ，業於104 年8 月11日之104 年度第13次刑事庭會議決議不
    再援用，並改採沒收或追徵應就各人所分得者為之等見解。
    倘若共同正犯各成員內部間，對於不法利得分配明確時，自
    應依各人實際分配所得沒收；至共同正犯各成員對於不法利
    得享有共同處分權限時，則應負共同沒收之責。查，被告否
    認有因本案犯行獲取任何報酬（見本院審金訴207 卷第292 
    頁），且卷內並無證據足認被告曾自本案詐欺集團獲得任何
    對價，故本案尚無犯罪所得應予宣告沒收或追徵之問題。
　㈡末按犯洗錢防制法第14條之罪，其所移轉、變更、掩飾、隱
    匿、收受、取得、持有、使用之財物或財產上利益，沒收之
    ；犯第15條之罪，其所收受、持有、使用之財物或財產上利
    益，亦同，洗錢防制法第18條第1 項定有明文。惟因洗錢行
    為之標的是否限於行為人者始得宣告沒收，法無明文，是倘
    法條未規定「不問屬於犯罪行為人與否均沒收」時，自仍以
    屬於被告所有者為限，始應予沒收。經查，本案被告提領如
    附表所示告訴人及被害人等受騙匯入本案帳戶內之款項後，
    已全數交付予「吳俊廷」轉交「黃民安」而上繳至本案詐欺
    集團，足見該等款項均非屬被告所有，亦無證據證明其就該
    等款項具有事實上管領、處分權限，揆諸前揭說明，自無從
    就上開告訴人及被害人等遭詐騙之款項，依洗錢防制法第18
    條第1 項或刑法第38條之1 第1 項前段規定對被告宣告沒收
    ，併此敘明。
據上論斷，應依刑事訴訟法第273 條之1 第1 項、第299 條第1 
 項前段（依刑事裁判精簡原則，僅記載程序法條），判決如主
文。
本案經檢察官鄭世揚提起公訴，由檢察官周禹境到庭執行職務。
中　　華　　民　　國　　111 　年　　10    月　　28    日
                  刑事第十庭法  官  陳秀慧
以上正本證明與原本無異。　　　　　　　　　
如不服本判決應於收受送達後20日內，向本院提出上訴書狀，並
應敘述具體理由。其未敘述上訴理由者，應於上訴期間屆滿後20
日內向本院補提理由書（均須按他造當事人之人數附繕本）「切
勿逕送上級法院」。若因疫情而遲誤不變期間，得向法院聲請回
復原狀。
                            書記官  陳建宏
中　　華　　民　　國　　111 　年　　10    月　　28    日
附錄本案論罪科刑法條全文：
洗錢防制法第2 條
本法所稱洗錢，指下列行為：
一、意圖掩飾或隱匿特定犯罪所得來源，或使他人逃避刑事追訴
    ，而移轉或變更特定犯罪所得。
二、掩飾或隱匿特定犯罪所得之本質、來源、去向、所在、所有
    權、處分權或其他權益者。
三、收受、持有或使用他人之特定犯罪所得。

洗錢防制法第14條
有第二條各款所列洗錢行為者，處7 年以下有期徒刑，併科新臺
幣5 百萬元以下罰金。
前項之未遂犯罰之。
前二項情形，不得科以超過其特定犯罪所定最重本刑之刑。

中華民國刑法第339 條之4
犯第339 條詐欺罪而有下列情形之一者，處1 年以上7 年以下有
期徒刑，得併科1百萬元以下罰金：
一、冒用政府機關或公務員名義犯之。
二、三人以上共同犯之。
三、以廣播電視、電子通訊、網際網路或其他媒體等傳播工具，
    對公眾散布而犯之。
前項之未遂犯罰之。

附表
編號 告訴人/被害人 遭詐騙之時間及方式 匯款時間 匯款金額 (新臺幣) 匯入帳戶 被告提領時間、地點與金額（新臺幣） 主文及宣告刑 1 告訴人陳韋宏   詐欺集團成員於110年8月6日17時6分許，假冒藏玉閣會員及中華郵政東門郵局客服人員，撥打電話給陳韋宏，佯稱：因工作人員疏失誤植資料將其加入藏玉閣會員，需配合郵局人員操作ATM以解除帳戶扣款設定云云，致陳韋宏陷於錯誤，依指示接續以ATM轉帳匯款至右揭帳戶中。 ①110年8月6日18時26分許 ②110年8月6日18時43分許 ①2萬9,983元 ②2萬5,985元 中華郵政帳號00000000000000號帳戶 ①被告於110年8月6日18時38分許，在新北市○○區○○○路0段00號之1台北富邦銀行汐止分行之自動櫃員機，持左列帳戶提款卡，接續提領2萬元、9,000元。 ②被告110年8月6日18時45分許、46分許，在新北市○○區○○○路0段00號之2上海銀行汐止分行之自動櫃員機，持左列帳戶提款卡，接續提領2萬元、6,000元。 陳寬宇犯三人以上共同詐欺取財罪，處有期徒刑壹年壹月。 2 被害人湯立禾 詐欺集團成員於110年8月6日17時27分許，假冒「山中茶事」、中國信託銀行客服人員及165反詐騙專線人員，撥打電話給湯立禾，佯稱：因客戶資料誤設為商家會員，需配合銀行解除帳戶自動扣款設定云云，致湯立禾陷於錯誤，依指示接續透過網路銀行轉帳匯款右揭帳戶。 110年8月6日19時31分許 4萬5,156元 中華郵政帳號00000000000000號帳戶 被告於110年8月6日19時34分許至37分許，在新北市○○區○○○路0段00號之1台北富邦銀行汐止分行之自動櫃員機，持左列帳戶提款卡，接續提領2萬元、2萬元、5,000元。 陳寬宇犯三人以上共同詐欺取財罪，處有期徒刑壹年參月。    ①110年8月6日20時14分許 ②110年8月6日20時16分許 ③110年8月6日20時19分許 ①4萬9,986元 ②4萬9,137元 ③4萬9,137元 玉山商業銀行帳號0000000000000號帳戶 被告於110年8月6日20時18分許至24分許，在新北市○○區○○○路0段00號之2上海銀行汐止分行之自動櫃員機，持左列帳戶提款卡，接續提領2萬元（共7筆）、8,000元。  3 告訴人高儷峯 詐欺集團成員於110年8月6日18時15分許，假冒臉書銷售包包店家「idiostyle」之員工及台北富邦銀行總行值班人員，撥打電話給高儷峯，佯稱：先前下單購買之黑色皮件所附收據為經銷商之收據，需配合銀行作辦理帳戶扣款設定云云，致高儷峯陷於錯誤，依指示透過網路銀行轉帳匯款至右揭帳戶。 110年8月6日19時17分許 4萬9,986元  中華郵政帳號00000000000000號帳戶 被告於110年8月6日19時28分許、29分許，在新北市○○區○○○路0段00號之2上海銀行汐止分行之自動櫃員機，持左列帳戶提款卡，接續提領2萬元、2萬元、1萬元。 陳寬宇犯三人以上共同詐欺取財罪，處有期徒刑壹年壹月。 4 告訴人 陳怡銘 詐欺集團成員於110年8月6日20時許，假冒精忠育幼院及中國信託銀行人員，撥打電話給陳怡銘，佯稱：內部疏失，造成捐款設定錯誤，需配合銀行取消自動扣款設定云云，致陳怡銘陷於錯誤，依指示接續透過網路銀行轉帳匯款至右揭帳戶。 ①110年8月6日20時33分許 ②110年8月6日20時35分許 ③110年8月6日20時46分許 ④110年8月7日0時2分許 ⑤110年8月7日0時8分許 ①4萬9,987元 ②4萬9,987元 ③4萬9,980元 ④4萬9,987元 ⑤3萬15元  中華郵政帳號00000000000000號帳戶 ①被告於110年8月6日20時37分許至40分許，在新北市○○區○○○路0段00號之1台北富邦銀行汐止分行之自動櫃員機，持左列帳戶提款卡，接續提領2萬元（共5  筆）、1,000元。 ②被告於110年8月7日0時7分許至10分許，在新北市○○區○○○路0段00號之2上海銀行汐止分行之自動櫃員機，持左列帳戶提款卡，接續提領2萬元（共4筆）、1萬9,000元。 陳寬宇犯三人以上共同詐欺取財罪，處有期徒刑壹年參月。 5 告訴人 謝秀琳 詐欺集團成員於110年8月6日20時30分許，假冒臉書店家樂敗(LOVE BUY)精品店客服人員，撥打電話給謝秀琳，佯稱：因VIP會員之入會金額有誤，需配合銀行解除扣款設定云云，致謝秀琳陷於錯誤，依指示接續以ATM及透過網路銀行轉帳匯款至右揭帳戶。 110年8月6日21時32分許 9萬9,985元 中華郵政帳號00000000000000號帳戶 被告於110年8月6日21時56分許至59分許，在新北市○○區○○○路0段00號之2上海銀行汐止分行之自動櫃員機，持左列帳戶提款卡，接續提領2萬元（共5筆）。 陳寬宇犯三人以上共同詐欺取財罪，處有期徒刑壹年陸月。    ①110年8月6日21時54分許 ②110年8月6日21時56分許 ③110年8月7日0時1分許 ④110年8月7日0時29分許 ①9萬9,985元 ②4萬9,981元 ③9萬9,989元 ④2萬9,985元 中華郵政帳號00000000000000號帳戶 ①被告於110年8月6日22時3分許至8分許，新北市○○區○○○路0段00號臺灣中小企業銀行汐止分行之自動櫃員機，持左列帳戶提款卡，接續提領2萬元（共7筆）、1萬元。 ②被告於110年8月7日0時12分許至14分許，在新北市○○區○○○路0段00號之2上海銀行汐止分行之自動櫃員機，持左列帳戶提款卡，接續提領2萬元（共5筆）。 ③被告於110年8月7日0時38分許，在新北市○○區○○○路0段00號之1台北富邦銀行汐止分行之自動櫃員機，持左列帳戶提款卡，接續提領2萬元、1萬元。     ①110年8月6日22時48分許 ②110年8月6日22時50分許 ③110年8月6日22時53分許 ①3萬元 ②2萬9,985元 ③3萬元 中國信託商業銀行帳號000000000000號帳戶 被告於110年8月6日22時53分許至23時7分許，在新北市○○區○○○路0段00號之2上海銀行汐止分行之自動櫃員機，持左列帳戶提款卡，接續提領2萬元（共5筆）、9,000元、1萬元。     ①110年8月7日0時10分許 ②110年8月7日0時12分許 ③110年8月7日0時14分許 ④110年8月7日0時16分許 ⑤110年8月7日0時41分許 ⑥110年8月7日0時44分許 ①2萬9,983元 ②2萬9,983元 ③2萬9,983元 ④1萬8,567元 ⑤2萬9,985元 ⑥1萬元 玉山商業銀行帳號0000000000000號帳戶 被告於110年8月7日0時26分許至46分許，在新北市○○區○○○路0段00號臺灣中小企業銀行汐止分行之自動櫃員機，持左列帳戶提款卡，接續提領2萬元（共7筆）、8,000元。  6 告訴人 黃涵筠 詐欺集團於110年8月18日21時4分許，假冒「FM美鞋網」之客服人員及合作金庫銀行人員，撥打電話給黃涵筠，佯稱：因網路系統出現問題，將從帳戶扣款1萬2,000元，需操作手機網路銀行APP進行認證，由銀行協助取消扣款設定云云，致黃涵筠陷於錯誤，依指示接續以網路銀行及ATM轉帳匯款至右揭帳戶。 ①110年8月18日22時41分許 ②110年8月18日22時43分許 ③110年8月18日23時1分許 ①4萬9,985元 ②4萬1,123元 ③2萬9,985元 中華郵政帳號00000000000000號帳戶 ①被告於110年10月18日22時43分許至23時4分許，在臺北市○○區○○○路0段000號華泰銀行士林分行自動櫃員機，持左列帳戶之提款卡，接續提領2萬元（共7筆）、2,000元。 ②被告於110年10月18日23時9分許，在臺北市○○區○○○路0段000號陽信銀行士林分行自動櫃員機，持左列帳戶之提款卡，提領8,000元。 陳寬宇犯三人以上共同詐欺取財罪，處有期徒刑壹年貳月。